臺灣高等法院臺南分院刑事判決
111年度上訴字第392號
上  訴  人  葉仁瑋
即  被  告          
選任辯護人  曹合一律師
上列上訴人即被告因毒品危害防制條例案件，不服臺灣嘉義地方
法院110年度訴字第514號中華民國111年1月20日第一審判決（起
訴案號：臺灣嘉義地方檢察署110年度偵字第6432號），提起上
訴，本院判決如下：
    主  文
上訴駁回。
    事實及理由
一、按上訴得對於判決之一部為之；對於判決之一部上訴者，其
    有關係之部分，視為亦已上訴。但有關係之部分為無罪、免
    訴或不受理者，不在此限；上訴得明示僅就判決之刑、沒收
    或保安處分一部為之，刑事訴訟法第348條定有明文。經查
    ：依被告於本院準備及審理程序時所表示，係就被告有無符
    合毒品危害防制條例第17條第1項，因其供出而查獲上手之
    減刑事由，及對於原審量刑過重，不服而提起上訴(見本院
    卷第66、67、134頁)，顯係就量刑提起上訴。因此本案僅就
    被告上訴部分加以審理，至於其他部分（即犯罪事實、所犯
    法條、論罪及物沒收部分），均非本院審理範圍，而應以原
    判決認定為基礎，爰引用第一審判決書所載（如附件）。
二、被告上訴意旨略以：
　  被告遭查獲後，即供出毒品係110年7月1日晚上9時許，在○○
    麥當勞旁邊跟綽號「財哥」之人購買，警方稱會調取附近路
    口及店家監視錄影檔案，以追查毒品上手，原審審理期間雖
    未據回覆後續偵查結果，如於上訴審理期間得以查獲上手，
    被告即可獲減刑之寬典。又被告於有偵查權限之機關或公務
    員發覺犯罪前，主動供出本案犯行，復於偵查及審判中均自
    白犯罪，如適用刑法第62條自首及毒品危害防制條例第17條
    第2項遞減輕其刑後，法定最低刑可減至有期徒刑9月，原審
    量處被告有期徒刑2年4月，似屬過重。
三、量刑審查：　　　
　㈠被告無毒品危害防制條例第17條第1項之適用
　　依卷附嘉義市政府警察局第一分局111年4月6日嘉市警一偵
    字第1110002382號函暨所附之職務報告稱：被告葉仁瑋供述
    係向綽號「財哥」男子購得扣案毒品等語，惟未提供真實年
    籍姓名等相關資料可供追查，致未能查獲販賣毒品上手等語
    (見本院卷第59至61頁)。可知被告雖自承查獲之毒品係向綽
    號「財哥」男子購得，但未提供「財哥」之具體年籍資料，
    以致偵查機關並未查獲其上手，而達到斷絕毒品供給，杜絕
    毒品泛濫之目的，被告自無毒品危害防制條例第17條第1項
    減刑之適用。
  ㈡原審量處之刑，均無違法或不當　　　
　⒈按關於刑之量定，係屬事實審法院得依職權裁量的事項，法
    院除就具體個案犯罪，斟酌其犯罪情狀之情外，並以行為人
    的責任為基礎，審酌刑法第57條所列各項罪責因素後，予以
    整體評價，而為科刑輕重標準的衡量，使罰當其罪，以實現
    刑罰權應報正義，並兼顧犯罪一般預防與特別預防的目的，
    倘其未有逾越法律所規定範圍，或濫用其權限情形，即不得
    任意指摘為違法(最高法院111年度台上字第4039號刑事判決
    意旨可資參照)。
　⒉原審就被告所犯之意圖販賣而持有第三級毒品罪，已敘明依
    刑法第47條第1項累犯規定加重其刑後，再依序依毒品危害
    防制條例第17條第1項偵審自白及刑法第62條前段自首規定
    ，減輕其刑後，以其責任為基礎，具體審酌被告無視法律禁
    令，明知毒品氾濫可能造成社會隱憂，且服用後會產生依賴
    性、耐藥性，戒治不易，妨害國人之身心健康，於購入高達
    510包之第三級毒品後萌生販賣之意，造成毒品流通之潛在
    可能性，助長毒品氾濫，影響社會治安，所為殊值非難，惟
    念被告犯後坦承犯行，知所悔悟，衡酌本件所持毒品數量、
    幸未流入市面等情節，暨考量其自述教育程度為高中肄業，
    星期六協助姊夫在○○夜市擺烤肉攤，賺取每次3千元到5千元
    等一切情狀，所為量刑，並無量刑輕重相差懸殊等裁量權濫
    用，或違反比例原則、公平原則，亦未逾越法定刑度，核屬
    原審裁量職權之適法行使，尚難指為違法。
　⒊被告上訴雖指摘原審未減至最低刑度，量刑過重云云。然刑
    法第66條前段規定：有期徒刑、拘役、罰金減輕者，減輕其
    刑至二分之一，係指減刑之最高度以二分之一為限，並於法
    定本刑在二分之一限度之內減輕而言，然究應減幾分之幾，
    法院裁判時本有自由裁量之權，並非不分情節，每案均須減
    至二分之一始為合法。而原審依規定予被告2次減刑後，再
    依刑法第57條所列各款情形，逐一審酌後，所處之刑度既無
    違法及不當，被告徒憑己見漫為指摘，難認有理。
　㈢綜上所陳，本件上訴無理由，應予駁回。
據上論結，應依刑事訴訟法第368條、第373條，判決如主文。
本案經檢察官周欣潔提起公訴、檢察官盧駿道到庭執行職務。
中　　華　　民　　國　　111 　年　　10　　月　　25　　日
                  刑事第六庭    審判長法　官  吳勇輝
                                      法　官  吳錦佳
                                      法　官  包梅真
以上正本證明與原本無異。
如不服本判決應於收受送達後20日內向本院提出上訴書狀，其未
敘述上訴理由者，並得於提起上訴後20日內向本院補提理由書（
均須按他造當事人之人數附繕本）「切勿逕送上級法院」。
　　　　　　　　　　　　　　　　　　　書記官  許雅華
中　　華　　民　　國　　111 　年　　10　　月　　25　　日

附錄本案論罪科刑法條：
毒品危害防制條例第5條
意圖販賣而持有第一級毒品者，處無期徒刑或10年以上有期徒刑
，得併科新臺幣7百萬元以下罰金。
意圖販賣而持有第二級毒品者，處5年以上有期徒刑，得併科新
臺幣5百萬元以下罰金。
意圖販賣而持有第三級毒品者，處3年以上10年以下有期徒刑，
得併科新臺幣3百萬元以下罰金。
意圖販賣而持有第四級毒品或專供製造、施用毒品之器具者，處
1年以上7年以下有期徒刑，得併科新臺幣1百萬元以下罰金。
附件：
臺灣嘉義地方法院刑事判決
110年度訴字第514號
公　訴　人　臺灣嘉義地方檢察署檢察官
被　　　告　葉仁瑋　男　(民國00年00月00日生)
　　　　　　　　　　身分證統一編號：0000000000號
　　　　　　　　　　住嘉義縣○○市○○里00鄰○○路000巷
　　　　　　　　　　　00號
選任辯護人　曹合一律師
上列被告因違反毒品危害防制條例案件，經檢察官提起公訴（11
0年度偵字第6432號），本院判決如下：
    主  文
葉仁瑋犯意圖販賣而持有第三級毒品罪，累犯，處有期徒刑貳年
肆月。扣案如附表所示之物，均沒收。
    事  實
一、葉仁瑋明知愷他命、4-甲基甲基卡西酮均係毒品危害防制條
    例所規定之第三級毒品，不得非法販賣，竟基於意圖販賣而
    持有第三級毒品之犯意，於民國110 年7月1日晚間9、10時
    許，在臺南市○○區交流道下之麥當勞旁，向真實姓名年籍不
    詳、綽號之「財哥」之成年男子，分別以新臺幣（下同）7 
    萬5,000 元、2 萬元，購入如附表編號1所示含第三級毒品4
    -甲基甲基卡西酮成分之咖啡包500包及如附表編號2至11所
    示第三級毒品愷他命10包而持有第三級毒品純質淨重5公克
    以上，欲伺機以每包300元販賣予不特定人，藉此方式賺取
    價差牟利。然未及賣出前，即於翌（2）日晚間10時許，駕
    駛車牌號碼000-0000號自用小客車，行經嘉義市○區○○路與○
    ○路口時，發生交通事故，經警獲報到場處理，察覺 葉仁瑋
    神情緊張，於徵得葉仁瑋之同意後，對上開自用小客車及其
    身體實施搜索，並扣得如附表編號1至11所示之物，始查悉
    上情。
二、案經嘉義市政府警察局第一分局報請臺灣嘉義地方檢察署檢
    察官偵查起訴。
    理  由
一、證據能力部分：
    被告以外之人於審判外之言詞或書面陳述，除法律有規定者
    外，不得作為證據，刑事訴訟法第159條第1項固定有明文。
    惟被告以外之人於審判外之陳述，雖不符同法第159條之1至
    第159 條之4 之規定，而經當事人於審判程序同意作為證據
    ，法院審酌該言詞陳述或書面陳述作成時之情況，認為適當
    者，亦得為證據；又當事人、代理人或辯護人於法院調查證
    據時，知有第159 條第1 項不得為證據之情形，而未於言詞
    辯論終結前聲明異議者，視為有前項之同意，同法第159 條
    之5 第1 項、第2 項亦有明文規定。本判決下列認定事實所
    引用之所有供述證據，均經依法踐行調查證據程序，檢察官
    、被告及辯護人對本判決所引用被告以外之人於審判外之言
    詞或書面陳述均同意有證據能力（見本院卷第65頁），且迄
    於本院言詞辯論終結前均未表示異議，而該等證據之取得並
    無違法情形，且與本件待證事實具有關連性，核無證明力明
    顯過低之事由，本院審酌各該證據作成時之情況，並無不當
    之情形，認以之作為證據應屬適當，爰依刑事訴訟法第159 
    條之5 規定，認有證據能力。其餘資以認定本案犯罪事實之
    非供述證據（詳後述），亦查無違反法定程序取得之情形，
    依刑事訴訟法第158 條之4 反面解釋，應具證據能力。
二、認定犯罪事實所憑之證據及理由：
  ㈠上揭事實，業據被告於警詢、偵查及本院審理中均坦承不諱
    （見警卷第3至6頁，偵卷第17至27、51至55頁，本院卷第65
    、113、117至119頁），並有自願受搜索同意書、嘉義市政
    府警察局第一分局搜索扣押筆錄、扣押物品目錄表、扣押物
    品收據、嘉義市政府警察局第一分局扣押物品清單、臺灣嘉
    義地方檢察署扣押物品清單、本院贓證物品保管單、扣案物
    品照片（見警卷第10至15、24至26、31至42頁，偵卷第77、
    93頁，本院卷第11、17頁）、嘉義市政府警察局拉曼光譜儀
    檢測初篩報告（見警卷第16至23頁）、嘉義市政府警察局第
    一分局毒品危害防制條例案毒品初步檢驗報告單2紙（見警
    卷第27至28頁）、衛生福利部草屯療養院110年7月19日草療
    鑑字第1100700111號鑑驗書、衛生福利部草屯療養院110年7
    月28日草療鑑字第1100700112號鑑驗書、內政部警政署刑事
    警察局110年8月11日刑鑑字第1100074333號鑑定書（見偵卷
    第59至72頁）、嘉義市政府警察局手機勘察同意書、辦理嫌
    疑人毒品案通聯調查報告表、手機通話紀錄畫面翻拍照片（
    見警卷第50至53頁）、嘉義市政府警察局數位鑑識報告（見
    偵卷第81至92頁）、嘉義市政府警察局第一分局110年11月3
    0日嘉市警一偵字第1100080390號函暨職務報告（見本院卷
    第79至81頁）。扣案如附表所示之淡橘色粉末及晶體，經送
    請內政部警政署刑事警察局、衛生福利部草屯療養院檢驗結
    果，確分別檢出第三級毒品4-甲基甲基卡西酮(4-methylmet
    hcathinone、Mephedrone、4-MMC)成分、第三級毒品愷他命
    成分，有如附表備註欄所示之證據可佐。
  ㈡按行為人意圖營利而購入毒品後，在尚未尋找買主前，即為
    警查獲，既未對外銷售或行銷，難認其意圖營利而購入毒品
    之行為，已該當於販賣毒品罪之著手販賣行為，應僅成立意
    圖販賣而持有毒品罪(最高法院109年度台上大字第4861號裁
    定要旨參照)。被告於警詢供承：我打算要以1包300元販售
    給他人，藉此方式賺取中間價差，我打算先從我的朋友有在
    施用的問起，但是我還沒開始問就被警方查獲了等語（見警
    卷第4頁），足認其持有上開毒品，有販賣他人以從中賺取
    差價之想法，惟依卷內現有證據，尚無從證明被告已有向外
    求售或找到買家提供看貨、議價等買賣毒品之要約或意思合
    致等行為，自難認其已著手於販賣毒品之構成要件行為，則
    被告本件犯行，應僅該當於意圖販賣而持有毒品無疑。足認
    被告之任意性自白與事實相符，應堪採信。
  ㈢綜上，本件事證明確，被告犯行洵堪認定，應依法論科。
三、論罪：
  ㈠核被告所為，係犯毒品危害防制條例第5條第3項之意圖販賣
    而持有第三級毒品罪。
  ㈡被告持有第三級毒品純質淨重5公克以上之低度行為，為該意
    圖販賣而持有之高度行為所吸收，不另論罪。
  ㈢刑罰加重事由：
    被告前因過失致死案件，經本院以107年度交訴字第1號判決
    處有期徒刑7月，提起上訴後，經臺灣高等法院臺南分院以1
    07年度交上訴字第649號判決撤銷原判決，改判處有期徒刑4
    月確定，並於107年11月16日易科罰金執行完畢，有臺灣高
    等法院被告前案紀錄表在卷可查。其於徒刑執行完畢後5年
    內，故意再犯本件有期徒刑以上之罪，為累犯，本院依司法
    院釋字第775號解釋文意旨，審酌被告曾有轉讓偽藥愷他命
    案件經本院以106年度朴簡字第474號判決判處有期徒刑3月
    並諭知緩刑3年（保護管束期間自107年1月2日至110年1月1
    日）之紀錄，卻於保護管束結束後即涉犯本案罪質更重、危
    害性更高之意圖販賣而持有第三級毒品罪，顯見其守法意識
    薄弱、自我約束能力不佳，有其特別惡性及對刑罰反應力薄
    弱，而有加重其刑以收警惕之效之必要，又無罪刑不相當或
    有違反比例原則之情形，認應依刑法第47條第1項規定，加
    重其刑。
  ㈤刑罰減輕事由：
　⒈毒品危害防制條例第17條第2項規定：「犯第4條至第8條之罪
    於偵查及歷次審判中均自白者，減輕其刑」。查，被告就上
    開犯行，於偵查及審判中均自白犯罪，應依毒品危害防制條
    例第17條第2項規定減輕其刑，並依法先加後減之。
　⒉再查本案被告因發生車禍過程神情緊張而為警實施搜索，並
    於警詢時主動向警供出其有打算以1包300元價格販售他人，
    以此賺取中間價差等語，此有被告之警詢供述及員警職務報
    告可參（見警卷第4頁，本院卷第81頁）。斯時鑑定報告尚
    未存在，被告當時亦未有何意圖販賣而持有毒品之跡證，則
    在被告坦承犯行前，顯無證據可合理懷疑被告涉有意圖販賣
    而持有第三級毒品之犯嫌，足認被告係於有偵查職權之機關
    或公務員發覺犯罪前，主動供出本案犯行，所為自合於刑法
    第62條前段自首之規定，爰依法減輕其刑，並先加後遞減之
    。
四、科刑：
    爰以行為人之責任為基礎，審酌被告無視法律禁令，明知毒
    品氾濫可能造成社會隱憂，且服用後會產生依賴性、耐藥性
    ，戒治不易，妨害國人之身心健康，於購入高達510包之第
    三級毒品後萌生販賣之意，造成毒品流通之潛在可能性，助
    長毒品氾濫，影響社會治安，所為殊值非難，惟念被告犯後
    坦承犯行，知所悔悟，衡酌本件所持毒品數量、幸未流入市
    面等情節，暨考量其自述教育程度為高中肄業，星期六協助
    姊夫在○○夜市擺烤肉攤，賺取每次3 千元到5 千元不等之報
    酬，每月收入約2萬元左右，已婚，與配偶育有有兩名分別
    為3 歲、1 歲之未成年子女，父親罹患腹膜內類肉瘤間皮癌
    第四期，平常跟父母、太太、小孩同住，本身沒有罕見疾病
    或重大疾病之家庭生活經濟狀況（見本院卷第121頁審理筆
    錄及第131頁之診斷證明書可參）等一切情狀，量處如主文
    所示之刑。
五、沒收部分：   
  ㈠按鑑於第三、四級毒品均係管制藥品，特於毒品危害防制條
    例第11條之1明定無正當理由，不得擅自持有；第18條第1項
    中段復規定查獲之第三、四級毒品，無正當理由而擅自持有
    者，沒入銷燬之。從而，依同條例第18條第1項中段應沒入
    銷燬之毒品，專指查獲施用、持有第三、四級毒品而言；倘
    係同條例相關法條明文規定處罰之犯罪行為，即非該條項應
    依行政程序沒入銷燬之範圍，且該毒品即屬不受法律保護之
    違禁物，應回歸刑法之適用而予沒收（最高法院100年第3次
    刑事庭會議決議、最高法院100年度台上字第7150號判決意
    旨參照）。經查，扣案如附表編號1至11所示之物，經送鑑
    定後，確含有第三級毒品4-甲基甲基卡西酮、愷他命成分乙
    節，業如前述，屬違禁物，均應依刑法第38條第1項之規定
    ，宣告沒收之。而鑑驗耗用之部分因已滅失，故不另為沒收
    之諭知，又用以包裹上開毒品之包裝袋共510個，因與其內
    之毒品難以析離，應併予沒收之。
  ㈡至其餘扣案物，雖為被告所有，然據其供稱夾鏈袋1 包是我
    車上裝零錢用的，我放在車旁邊及未使用扣案手機販入毒品
    ，均與本案無關等語，業據被告供承在卷（見本院卷第115
    至116、120頁），復查無積極證據可證上開扣案物與被告本
    案犯行有關，自不予宣告沒收。
據上論斷，應依刑事訴訟法第299條第1項前段（依裁判簡化原則
僅記載程序法條），判決如主文。
本案經檢察官周欣潔提起公訴，檢察官陳則銘到庭執行職務。
中　　華　　民　　國　　111 　年　　1 　　月　　20　　日
                  刑事第二庭  審判長法  官  林正雄
                                    法  官  王品惠
                                    法  官  黃美綾
以上正本證明與原本無異。
如不服本判決應於收受判決後20日內向本院提出上訴書狀，並應
敘述具體理由；其未敘述上訴理由者，應於上訴期間屆滿後20日
內向本院補提理由書（均須按他造當事人之人數附繕本）「切勿
逕送上級法院」。　　　　　　　
中　　華　　民　　國　　111 　年　　1 　　月　　20　　日
                                   書記官  吳佩芬　　　
附錄本案論罪科刑法條：
毒品危害防制條例第5條
意圖販賣而持有第一級毒品者，處無期徒刑或10年以上有期徒刑
，得併科新臺幣7百萬元以下罰金。
意圖販賣而持有第二級毒品者，處5年以上有期徒刑，得併科新
臺幣5百萬元以下罰金。
意圖販賣而持有第三級毒品者，處3年以上10年以下有期徒刑，
得併科新臺幣3百萬元以下罰金。
意圖販賣而持有第四級毒品或專供製造、施用毒品之器具者，處
1年以上7年以下有期徒刑，得併科新臺幣1百萬元以下罰金。
附表：扣案毒品部分
編號 名稱及數量 備                    註 1 第三級毒品4-甲基甲基卡西酮500包（含藍色包裝袋500只，淡橘色粉末） ⒈共500包，予以編號1至500，驗前總毛重3820.22公克（包裝總重375.00公克），驗前總淨重約3445.22公克。 ⒉隨機抽取編號10鑑定，淨重6.88公克，取1.71公克鑑定用罄，餘5.17公克。檢出第三級毒品4-甲基甲基卡西酮(4-methylmethcathinone、Mephedrone、4-MMC)成分，純度約3%。 ⒊依據抽測純質度，推估編號1至500均含4-甲基甲基卡西酮之驗前總純質淨重約103.35公克。 ⒋證據出處：內政部警政署刑事警察局110年8月11日刑鑑字第1100074333號鑑定書（見偵卷第71至72頁）。 2 第三級毒品愷他命1包（含包裝袋1只，晶體） ⒈送驗數量1.6984公克（淨重），驗餘數量1.6913公克（淨重）。 ⒉檢出第三級毒品愷他命成分，檢驗前淨重1.6984公克，純度84.8%，純質淨重1.4402公克。 ⒊證據出處：衛生福利部草屯療養院110年7月28日草療鑑字第1100700112號鑑驗書（見偵卷第65頁）。 3 第三級毒品愷他命1包（含包裝袋1只，晶體） ⒈送驗數量0.6450公克（淨重），驗餘數量0.6297公克（淨重）。 ⒉檢出第三級毒品愷他命成分，檢驗前淨重0.6450公克，純度83.3%，純質淨重0.5373公克。 ⒊證據出處：衛生福利部草屯療養院110年7月28日草療鑑字第1100700112號鑑驗書（見偵卷第65頁）。 4 第三級毒品愷他命1包（含包裝袋1只，晶體） ⒈送驗數量1.6860公克（淨重），驗餘數量1.6718公克（淨重）。 ⒉檢出第三級毒品愷他命成分，檢驗前淨重1.6860公克，純度%83.5，純質淨重1.4078公克。 ⒊證據出處：衛生福利部草屯療養院110年7月28日草療鑑字第1100700112號鑑驗書（見偵卷第65頁）。 5 第三級毒品愷他命1包（含包裝袋1只，晶體） ⒈送驗數量1.6024公克（淨重），驗餘數量1.5919公克（淨重）。 ⒉檢出第三級毒品愷他命成分，檢驗前淨重1.6024公克，純度84.5%，純質淨重1.3540公克。 ⒊證據出處：衛生福利部草屯療養院110年7月28日草療鑑字第1100700112號鑑驗書（見偵卷第67頁)。 6 第三級毒品愷他命1包（含包裝袋1只，晶體） ⒈送驗數量1.5763公克（淨重），驗餘數量1.5623公克（淨重）。 ⒉檢出第三級毒品愷他命成分，檢驗前淨重1.5763公克，純度82.9%，純質淨重1.3068公克。 ⒊證據出處：衛生福利部草屯療養院110年7月28日草療鑑字第1100700112號鑑驗書（見偵卷第67頁)。 7 第三級毒品愷他命1包（含包裝袋1只，晶體） ⒈送驗數量0.6540公克（淨重），驗餘數量0.6457公克（淨重）。 ⒉檢出第三級毒品愷他命成分，檢驗前淨重0.6540公克，純度83.6%，純質淨重0.5467公克。 ⒊證據出處：衛生福利部草屯療養院110年7月28日草療鑑字第1100700112號鑑驗書（見偵卷第67頁)。 8 第三級毒品愷他命1包（含包裝袋1只，晶體） ⒈送驗數量0.6262公克（淨重），驗餘數量0.6157公克（淨重）。 ⒉檢出第三級毒品愷他命成分，檢驗前淨重0.6262公克，純度85.2%，純質淨重0.5335公克。 ⒊證據出處：衛生福利部草屯療養院110年7月28日草療鑑字第1100700112號鑑驗書（見偵卷第67頁)。 9 第三級毒品愷他命1包（含包裝袋1只，晶體） ⒈送驗數量1.7888公克（淨重），驗餘數量1.7810公克（淨重）。 ⒉檢出第三級毒品愷他命成分，檢驗前淨重1.7888公克，純度83.2%，純質淨重1.4883公克。 ⒊證據出處：衛生福利部草屯療養院110年7月28日草療鑑字第1100700112號鑑驗書（見偵卷第67至69頁)。 10 第三級毒品愷他命1包（含包裝袋1只，晶體） ⒈送驗數量0.6300公克（淨重），驗餘數量0.6160公克（淨重）。 ⒉檢出第三級毒品愷他命成分，檢驗前淨重0.6300公克，純度82.9%，純質淨重0.5223公克。 ⒊證據出處：衛生福利部草屯療養院110年7月28日草療鑑字第1100700112號鑑驗書（見偵卷第69頁）。 11 第三級毒品愷他命1包（含包裝袋1只，晶體） ⒈送驗數量0.5977公克（淨重），驗餘數量0.5832公克（淨重）。 ⒉檢出第三級毒品愷他命成分，檢驗前淨重0.5977公克，純度81.9%，純質淨重0.4895公克。 ⒊證據出處：衛生福利部草屯療養院110年7月28日草療鑑字第1100700112號鑑驗書（見偵卷第69頁）。